臺灣花蓮地方法院民事判決　　　　　　　 99年度訴字第360號
原　　　告　華南產物保險股份有限公司
法定代理人　志佶
訴訟代理人　謝欣穎
複代理人　　林金源
被　　　告　李家維
上列當事人間請求損害賠償事件，本院於民國100年3月9日言詞
辯論終結，判決如下：
    主      文
被告應給付原告新台幣壹佰伍拾萬元，及自民國100年1月4日起
至清償日止，按年息百分之五計算之利息。
訴訟費用由被告負擔。
本判決得假執行。
    事實及理由
一、原告主張：被告於民國98年1月1日3時27分許，酒醉駕駛原
    告承保之車號7582-NM號自小客車，於花蓮市○○路與中央
    路口處，因酒醉駕車致失控不能安全駕駛而撞擊訴外人宋柏
    村駕駛之車號PQP-579號機車，造成宋柏村死亡，案經報請
    花蓮縣警察局花蓮分局處理。原告因宋柏村死亡，依強制汽
    車責任保險法之規定賠付死亡給付新台幣（下同）150萬元
    。本件事故係因被告酒醉駕車之行為，依前開法條第29條第
    1項第1款規定，保險人即原告於賠付後依法取得向加害人即
    被告求償之權利。爰依強制汽車責任保險法第29條第1項第
    1款規定請求。並聲明：被告應給付原告150萬元，及自起訴
    狀繕本送達翌日即100年1月4日起至清償日止，按年息百分
    之五計算之利息。
二、被告則以：被告於98年1月1日因為自己一時貪玩，犯下了嚴
    重的錯誤，造成無法挽回的悲劇，心裡至今仍然相當後悔，
    當時與被害人家屬經和解後，懇求原諒，願意以金錢賠償，
    因為自身家境清寒，經向父母、親友借錢才得以賠償。事發
    前兩年，我根本沒有穩定的工作，經濟來源主要是靠打零工
    ，收入微薄。事發後因判刑要服勞動服務120小時，每月又
    要固定前往法院報到，僱主無法接受員工有犯罪前科，應徵
    工作時必須要有汽車駕照，致被告的工作機會減少。賠償被
    害人家屬和解金後，家中目前毫無財力，還須繳納房貸及歸
    還向親友之借款，目前被告根本毫無能力賠償汽車強制險的
    150萬元。懇求是否可以減少賠償金額並給予寬限期。被告
    對原告主張之事實及證據均不爭執等語，並認諾原告之請求
    。
三、原告主張之事實，已據其提出與所述相符之道路交通事故現
    場圖、台灣花蓮地方法院檢察署相驗屍體證明書、強制汽車
    責任保險理賠計算書、查詢欠繳交通違規罰鍰等為證，並為
    被告所不爭，是上開事實應堪信為真實。
四、按被保險人有下列情事之一，致被保險汽車發生汽車交通事
    故者，保險人仍應依本法規定負保險給付之責。但得在給付
    金額範圍內，代位行使請求權人對被保險人之請求權：一飲
    用酒類或其他類似物後駕駛汽車，其吐氣或血液中所含酒精
    濃度超過道路交通管理法規規定之標準，強制汽車責任保險
    法第29條第1項第1款定有明文。當事人於言詞辯論時為訴訟
    標的之捨棄或認諾者，應本於其捨棄或認諾為該當事人敗訴
    之判決，並依職權宣告假執行，為民事訴訟法第384條、第
    389第1項第1款所明定。本件原告依強制汽車責任保險法第
    29條第1項第1款規定，代位行使權利，被告則於言詞辯論時
    為訴訟標的之認諾，有筆錄可參（本院卷27頁），依據前述
    說明，本院即應為被告敗訴之判決，並依職權宣告假執行。
五、從而，原告依上開規定請求被告給付如主文第1項所示，為
    有理由，應予准許，並依職權宣告假執行。本件事證已臻明
    確，兩造其餘攻擊防禦方法與舉證，均無礙勝負判斷，爰不
    一一論列，附此敘明。
六、訴訟費用負擔之依據：民事訴訟法第78條。
中    華    民    國   100    年    3     月    25    日
                        臺灣花蓮地方法院民事庭
                                法  官  楊碧惠
上列為正本係照原本作成。
如不服本判決，應於送達後20日內，向本院提出上訴狀並表明上
訴理由，如於本判決宣示後送達前提起上訴者，應於判決送達後
10日內補提上訴理由書（須按他造當事人之人數附繕本）。
中    華    民    國   100    年    3     月    25    日
                                書記官  林香君